【裁判字號】    99,易,1697
【裁判日期】    990826
【裁判案由】    妨害自由
【裁判全文】
臺灣臺中地方法院刑事判決  99年度易字第1697號
公  訴  人  臺灣臺中地方法院檢察署檢察官
被      告  甲○○
上列被告因恐嚇案件，經檢察官提起公訴（99年度偵字第7046號
），本院判決如下：
    主    文
甲○○犯恐嚇危害安全罪，處拘役貳拾日，如易科罰金，以新臺
幣壹仟元折算壹日。
    事    實
一、甲○○與丙○○在址設臺中市○區○○路100號之臺中市○
    道館因練習柔道而相識，於民國99年1月23日晚上8時10分許
    ，甲○○、丙○○在前開柔道館練習之際，因甲○○發覺其
    放置在館內之段位名牌，遭丙○○寫上「丙○○」3字，心
    生不滿，即基於恐嚇危害安全之犯意，將上開段位名牌丟在
    地上，並作勢毆打丙○○，對丙○○恫稱：「你憑什麼把名
    字寫在這塊牌子上，我絕對要把你搞死、要弄死你、整死你
    」等語，以此加害生命、身體之方式，恫嚇丙○○，致生危
    害於安全，使丙○○心生畏懼，嗣經丙○○向警方報案，而
    查悉上情。
二、案經丙○○訴由臺中市警察局第二分局報告臺灣臺中地方法
    院檢察署檢察官偵查起訴。
    理  由
一、證據能力部分：
    按被告以外之人於審判外之陳述雖不符刑事訴訟法第159條
    之1至之4等4條之規定，而經當事人於審判程序同意作為證
    據，法院審酌該言詞陳述或書面陳述作成時之情況，認為適
    當者，亦得為證據；當事人、代理人或辯護人於法院調查證
    據時，知有刑事訴訟法第159條第1項不得為證據之情形，而
    未於言詞辯論終結前聲明異議者，視為有前項之同意，同法
    第159條之5定有明文。立法意旨在於傳聞證據未經當事人之
    反對詰問予以核實，原則上先予排除。惟若當事人已放棄反
    對詰問權，於審判程序中表明同意該等傳聞證據可作為證據
    ；或於言詞辯論終結前未聲明異議，基於尊重當事人對傳聞
    證據之處分權，及證據資料愈豐富，愈有助於真實發見之理
    念，且強化言詞辯論主義，使訴訟程序得以順暢進行，上開
    傳聞證據亦均具有證據能力。本案下述所援引之其他證據，
    檢察官、被告於本案辯論終結前，均未爭執各該證據之證據
    能力（參見本院卷第12頁筆錄），且各該證據又查無不法取
    供之情形，本院審酌各該證據作成時之情況，認亦適合作為
    本案之證據，依刑事訴訟法第159條之5第2項之規定，自有
    證據能力。
貳、實體部分：
一、訊據被告甲○○固承認有於上開時、地與告訴人丙○○就放
    置在館內之段位名牌一事對話，惟否認有何恐嚇之意思，辯
    稱：當時僅針對告訴人丙○○在伊放置在館內之段位名牌上
    寫下「丙○○」名字之事表達意見，伊認為這樣沒有規矩，
    但絕對沒有出言恐嚇，亦未作勢毆打告訴人云云。惟查：被
    告確有對告訴人有上開言語之事實，除據告訴人丙○○迭於
    警詢、偵訊時指訴明確外（參見警卷第3頁、偵卷第6頁筆錄
    ），核與目擊證人廖豈民證述：於99年1月23日晚上8時10分
    許，伊在臺中市○○路100號之臺中市柔道館練習柔道，有
    看見被告甲○○臉色變了，對丙○○大喊：「丙○○，你給
    我注意一點，我就是一定要弄死你...」，就把丙○○的段
    位名牌丟在地下；伊有看到甲○○衝過去要打丙○○，但是
    何聰樂有去勸阻，伊有聽到甲○○對丙○○恐嚇說：「要弄
    死你」，是用台語說的等語（參見警卷第7頁、偵卷第8頁筆
    錄）、目擊證人何聰樂證稱：伊於99年1月23日晚上8時10分
    許，在臺中市○○路100號之臺中市○道○○○道，有聽到
    甲○○確實有講說：「我要弄死你（指丙○○）」，並且有
    作勢拿段位名牌要打丙○○，但被伊制止；當時甲○○有跑
    去道館內放置段位名牌的地方，並拿起丙○○的名牌，說後
    面有甲○○之前的名字何俊民，並用白色膠帶貼著，就怪罪
    到丙○○身上，認為是他做的，就作勢要打他，伊過去勸阻
    ，之後甲○○對丙○○說要弄死他或整死他等語（參見警卷
    第9頁、偵卷第7頁筆錄）互核相符，並有事發地點照片7張
    、現場圖2張在卷可參。雖證人乙○○到庭結證稱：伊於99
    年1月23日晚上8時左右，有與被告甲○○在臺中市○○路10
    0號練習柔道，那天伊有看到被告甲○○與何聰樂講話，伊
    不記得甲○○當天在柔道館內有與丙○○講什麼話，那時候
    可能伊正在練習，他們講話時，伊可能正和別人對摔，當天
    伊在柔道館內，不確定有沒有看到甲○○和丙○○講話，因
    為有時候伊在對摔沒有注意，伊與別人對摔的時候，如果甲
    ○○和別人在講話，伊也有看不到的時候等語（參見本院卷
    第23頁至第25頁筆錄），因證人乙○○案發當時，並未全程
    見證當天情形，其上揭證詞自不足為有利被告之認定。從而
    ，被告於上揭時、地，確有對告訴人以前揭加害他人生命、
    身體之言語恫嚇，致使告訴人丙○○心生畏懼，足以生危害
    安全，本案事證明確，被告犯行已經證明，應依法論科。
三、核被告所為，係犯刑法第305之恐嚇危害安全罪。爰審酌被
    前科之素行、本件犯罪動機、恐嚇之情節、手段非激烈、所
    生危害非鉅，惟於審理中未能坦承犯行，迄未與告訴人達成
    民事和解等一切情狀，量處如主文所示之刑，並諭知易科罰
    金之標準。
據上論斷，應依刑事訴訟法第299條第1項前段，刑法第305條、
第41條第1項，刑法施行法第1條之1，判決如主文。
本案經檢察官丁○○到庭執行職務。
中    華    民    國    99    年    8     月    26    日
                   刑事第七庭         法  官  黃賢婷
以上正本證明與原本無異。
如不服本判決，應於送達後十日內向本院提出上訴狀（須敘述具
體理由並附繕本），上訴於臺灣高等法院臺中分院。
上訴書狀如未敘明理由，須於上訴期間屆滿後二十日內補提理由
書於本院。
                                      書記官  江美琪
中    華    民    國    99    年    8     月    26    日
附錄論罪科刑法條
刑法第305條：
以加害生命、身體、自由、名譽、財產之事，恐嚇他人致生危害
於安全者，處 2 年以下有期徒刑、拘役或 3 百元以下罰金。

司法院資訊處製作；財團法人民間司法改革基金會備份。
